【裁判字號】    98,訴,888
【裁判日期】    980929
【裁判案由】    毒品危害防制條例
【裁判全文】
臺灣基隆地方法院刑事判決               98年度訴字第888號
公  訴  人  臺灣基隆地方法院檢察署檢察官
被      告  甲○○
上列被告因毒品危害防制條例案件，經檢察官提起公訴（98年度
毒偵字第1478號），被告於準備程序進行中，就被訴事實為有罪
之陳述，經本院合議庭裁定由受命法官獨任進行簡式審判程序，
判決如下：
    主  文
甲○○施用第一級毒品，累犯，處有期徒刑柒月。又施用第二級
毒品，累犯，處有期徒刑月。應執行有期徒刑捌月。
    事  實
一、甲○○有下列前案紀錄（構成累犯），及施用毒品執行觀察
    、勒戒、強制戒治之紀錄：
  (一)前因施用毒品案件，經觀察、勒戒後，認無繼續施用毒品之
    傾向，於民國88年6 月25日執行完畢釋放，並由臺灣基隆地
    方法院檢察署檢察官於88年6 月26日，以88年度偵字第2658
    號為不起訴處分確定。
  (二)復因施用毒品案件，經觀察、勒戒後，認有繼續施用毒品之
    傾向，經本院裁定送強制戒治，於90年5 月7 日期滿執行完
    畢，經臺灣基隆地方法院檢察署檢察官聲請簡易判決處刑嗣
    於89年6 月12日，由本院以89年度瑞簡字第60號判決判處有
    期徒刑6 月確定。
  (三)另因施用毒品案件，經本院裁定送強制戒治，於92年7 月4
    日期滿執行完畢，經臺灣基隆地方法院檢察署檢察官提起公
    訴，嗣於91年10月14日，由本院以91年度易緝字第14號判決
    判處有期徒刑7 月確定，並與上開(二)案件所示有期徒刑6 月
    部分接續執行之，於93年2 月4 日縮刑期滿執行完畢。
  (四)又因施用毒品案件，經臺灣基隆地方法院檢察署檢察官提起
    公訴，由本院於94年7 月15日，以93年度訴字第734 號判決
    判處有期徒刑1 年2 月，因甲○○不服判決提起上訴，再經
    臺灣高等法院於94年10月12日駁回上訴，於94年10月31日判
    決確定；復又因施用毒品案件，經臺灣基隆地方法院檢察署
    檢察官提起公訴，經本院以95年度訴緝字第41號判決判處有
    期徒刑1 年，上開2 案經96年減刑為應執行有期徒刑1 年1
    月，並於96年9 月21日易科罰金執行完畢（構成累犯）。
二、詎其仍未戒除毒癮，復基分別於施用第一級、第二級毒品之
    犯意，先於98年7 月15日上午9 時許，在臺北縣瑞芳鎮○○
    街146 號住所，將毒品海洛因摻入香煙內點燃後吸食之方式
    ，非法施用第一級毒品海洛因；復於同日某時，在上開住所
    ，將毒品甲基安非他命置於玻璃球吸食器中，以打火機燒烤
    方式式，非法施用第二級毒品甲基安非他命1 次。嗣於同年
    月16日下午6 時許，與毒品通緝犯江義郎同處於基隆市信義
    區○○○路140 號之1 三樓而遭警查獲。另經警徵得其同意
    採尿送驗，結果呈嗎啡、甲基安非他命、安非他命陽性反應
    ，如查悉上情。
三、案經基隆市警察局第四分局報告臺灣基隆地方法院檢察署檢
    察官偵查起訴。
    理  由
一、本件被告所犯者非為死刑、無期徒刑、最輕本刑為3 年以上
    有期徒刑之罪或高等法院管轄第一審案件，其於準備程序進
    行中，先就被訴事實為有罪之陳述，經告知其簡式審判程序
    之旨，並聽取公訴人及被告之意見後，本院依刑事訴訟法第
    273 條之1 第1 項之規定，裁定由受命法官獨任進行簡式審
    判程序，且依同法第273 條之2 規定，簡式審判程序之證據
    調查，不受第159 條第1 項、第161 條之2 、第161 條之3
    、第163 條之1 及第164 條至第170 條規定之限制。
二、上開如何分別施用第一級毒品海洛因、第二級毒品甲基安非
    他命之犯罪事實，業經被告於偵查、本院審理中自白不諱。
    被告為警所採集之尿液，經送檢驗結果，確呈施用第一級毒
    品海洛因及第二級毒品安非他命、甲基安非他命陽性反應，
    亦有台灣尖端先進生技醫藥股份有限公司濫用藥物尿液檢驗
    報告1 份附卷可稽。足證被告自白與事實相符，堪以採信。
    又被告有如事實欄一、記載之前案紀錄之犯罪事實及關於施
    用毒品觀察、勒戒、強制戒治事實等情，亦有臺灣高等法院
    被告前案紀錄表存卷可參。綜上所陳，被告於初犯觀察、勒
    戒於88年6 月25日執行完畢，5 年內業已再犯上述事實欄一
    、(二)所示之施用毒品違反毒品危害防制條例案件，經法院判
    處罪刑確定，其又再犯本案施用第一、二級毒品海洛因、甲
    基安非他命犯行，罪證明確，犯行洵堪認定，自
    應依法論科。
三、論罪科刑：
  (一)按海洛因及甲基安非他命分別係毒品危害防制條例第2 條第
    2 項第1 款、第2 款所定之第一級毒品、第二級毒品，核被
    告所為，係犯毒品危害防制條例第10條第1 項、第2 項之施
    用第一級毒品罪及施用第二級毒品罪。被告持有第一級毒品
    海洛因、第二級毒品甲基安非他命之低度行為，為施用第一
    、二級毒品之高度行為所吸收，均不另論處。被告所犯上開
    2 罪，犯意各別，行為不同，應予分論併罰。
  (二)被告有事實欄所載之前案紀錄暨科刑執行情形，有臺灣高等
    法院被告前案紀錄表在卷可稽，其於受事實欄一、(三)示有期
    徒刑執行完畢後，5 年內故意再犯有期徒刑以上之本罪，為
    累犯，所犯上開2 罪，均應依刑法第47條第1 項之規定加重
    其刑。
  (三)爰審酌被告經前次觀察、勒戒、強制戒治處分後仍不思戒除
    毒癮，再犯本件施用第一毒品海洛因及第二毒品甲基安非他
    命犯行，顯見其已無法根除施用毒品行為，而有予以隔離幫
    助其戒除之必要，且施用毒品對於社會治安構成潛在威脅，
    惟斟酌其犯罪後終能坦承犯行，而施用毒品係屬自損生命之
    犯罪態樣及其他一切情狀，從輕量處如主文所示之刑，並定
    期應執行之刑，以示懲儆。
據上論斷，應依刑事訴訟法第273 條之1 第1 項、第299 條第1
項前段，毒品危害防制條例第10條第1 項、第2 項、第23條第2
項，刑法第11條前段、第47條第1 項、第51條第5 款，判決如主
文。
本案經檢察官乙○○到庭執行職務。
中    華    民    國    98    年    9     月    29    日
                  刑事第三庭法  官  黃永定
以上正本證明與原本無異。
如不服本判決應於收受送達後10日內向本院提出上訴書狀，並應
敘述具體理由；其未敘述上訴理由者，應於上訴期間屆滿後20日
內向本院補提理由書（均須按他造當事人之人數附繕本）「切勿
逕送上級法院」。
中    華    民    國    98    年    9     月    29    日
                            書記官  劉珍珍
附錄本件論罪科刑法條全文：
毒品危害防制條例第10條
I施用第一級毒品者，處6月以上5年以下有期徒刑。
II施用第2級毒品者，處3年以下有期徒刑。


司法院資訊處製作；財團法人民間司法改革基金會備份。
